臺灣臺南地方法院刑事判決　　　　　　　　　　　　九十年度南簡上字第一五六號
　　上　訴　人
　　即　被　告　丁○○
右列上訴人因違反電子遊戲場業管理條例案件，不服本院九十年度營簡字第二四一號
中華民國九十年九月五日第一審判決（聲請簡易判決處刑案號：台灣台南地方法院檢
察署九十年度偵字第七四七一號），提起上訴，本院管轄之第二審合議庭判決如左：
    主  文
原判決撤銷。
丁○○無罪。
    理  由
一、聲請意旨略以：被告丁○○未依電子遊戲場業管理條例之規定，辦理營利事業登
    記證，依規定不得經營電子遊戲場業，竟不遵守上開條例之規定，擅自自民國九
    十年五月二十三日起，在台南縣西港鄉○○村○○街五十號，經營「富利多電子
    遊戲場」，擺設電動玩具七十五台供顧客打玩，嗣於九十年五月二十九日夜間十
    一時五分許（聲請書誤載為八十九年七月十二日下午二時十分許），為警在上址
    查獲，因認被告丁○○涉犯違反電子遊戲場業管理條例第二十二條之罪嫌等語。
二、公訴人認被告丁○○涉犯上開罪嫌，無非係以上開事實，業據被告丁○○坦承不
    諱，核與證人即「富利多電子遊戲場」之店員丙○○於警訊中證述情節相符，並
    有臨檢紀錄表一紙可稽等為其論據。
三、惟按犯罪事實應依證據認定之，無證據不得推定其犯罪事實，刑事訴訟法第一百
    五十四條定有明文。訊之被告丁○○固坦承於右揭時地擺設電動機具供不特定之
    顧客把玩等情不諱，惟堅詞否認其有何違反電子遊戲場業管理條例之犯行，辯稱
    ：「新冠金電子遊戲場」之負責人乙○○前已取得台南縣政府核發之營利事業登
    記證，伊於九十年五月二十三日向乙○○盤讓該電子遊戲場，並更名為「富利多
    電子遊戲場」，伊於盤讓後未及向台南縣政府辦理變更營利事業登記證，即遭警
    於九十年五月二十九日查獲，「富利多電子遊戲場」店址確曾經前負責人乙○○
    向台南縣政府辦理營利事業登記證，此與電子遊戲場業管理條例第十五條所訂之
    「未依本條例規定辦理營利事業登記者，不得經營電子遊戲場業」之規定不同等
    語。
四、經查：
（一）「新冠金電子遊戲場」之負責人乙○○確於九十年三月九日獲准取得電子遊戲
      場之營利事業登記證，此有台南縣政府九十年三月九日九０商字第九００一一
      ０六號營利事業登記證附警卷可稽。嗣被告丁○○於同年五月二十三日向乙○
      ○盤讓上開遊戲場後，更名為「富利多電子遊戲場」，未及向台南縣政府申請
      變更營利事業登記證，即遭警於同年五月二十九日查獲，且於盤讓後第十四天
      之六月六日向台南縣政府申請變更營利事業登記證，經台南縣政府於七月三十
      日核准變更之事實，除據被告丁○○自承在卷外，核與證人乙○○、證人即台
      南縣政府建設局商業課課員戊○○證述情節相符，並有臨檢紀錄表一紙在卷可
      佐。是本件被告丁○○所經營之「富利多電子遊戲場」店址於證人乙○○經營
      「新冠金電子遊戲場」時即已取得營利事業登記證乙節應可認定。
（二）次按電子遊戲場業管理條例第十一條第二項規定：營業場所管理人有變更者，
      應自事實發生之次日起十五日內辦理變更登記；違反該規定者，依同條例第二
      十四條規定處負責人新台幣五萬元以上二十五萬元以下罰鍰，是依上開規定，
      被告丁○○於盤讓上開電子遊戲場後，故應於盤讓後十五日內向台南縣政府申
      請變更營利事業登記證，惟縱未於辦理變更登記期限內辦理變更登記，亦僅涉
      及原負責人應處五萬元以上二十五萬元以下罰鍰之行政裁罰問題，與該條例第
      十五條之「未辦理營利事業登記證」之構成要件尚屬有間，自難依同條例第二
      十二條處斷。
（三）另參之本院質之證人戊○○以：「變更後的營利事業登記證是否換新？」，其
      答稱：「舊的營利事業登記證要繳回，統一編號跟原來的編號相同，因商業主
      體同一家，只是變更負責人與名稱」等語（詳本院九十年十二月十七日訊問筆
      錄），因之，主管機關行政作業上既認更名前後之電子遊戲場為同一之商業主
      體，二者營利事業登記證之統一編號均屬相同，則「新冠金電子遊戲場」前既
      已取得營利事業登記證，縱被告丁○○尚未辦理負責人及電子遊戲場名稱變更
      之申請，亦與電子遊戲場業管理條例第十五條之「未辦理營利事業登記」之規
      定不合，自不待言。
五、綜核上情，被告丁○○所為與電子遊戲場業管理條例第十五條、第二十二條犯罪
    構成要件不合，依罪刑法定主義原則，尚不能科以刑責，原審未予詳查遽為被告
    丁○○有罪之判決，尚有未洽，被告丁○○上訴意旨指摘原判決不當，為有理由
    ，自應由本院將原判決撤銷改判，諭知被告丁○○無罪之判決。
據上論斷，應依刑事訴訟法第四百五十五條之一第一項、第三項、第三百六十九條第
一項前段、第三百六十四條、第三百零一條第一項，判決如主文。
本案經檢察官甲○○到庭執行職務。
中      華      民      國    九十一    年      七      月     三十     日
                              臺灣臺南地方法院刑事第二庭
      審判長法  官  侯  明  正
                                        法  官  柯  顯  卿
                                        法  官  鄭  燕  璘
右正本證明與原本無異
本件不得上訴
                                        書記官  田  富  蓉
中      華      民      國    九十一    年      七      月     三十一   日
